# 关于公司办理的一个子公司风险问题

提问人：瓯典会计 时间：2010-11-01 17:59:34
母公司为房地产开发企业，在 10 年前曾在B地区拍了一块土地价值为 1000 万，但所有权其实是底下一挂靠小公司的， 10 年以后这块土地增值到 2 亿 ，挂靠的公司现在想利用母公司的名义设立一个以母公司出资100%股权的新房地产公司（在B地区,也是B地区税务要求的），这样做的目的是免去了相关的税金问题。而这个子公司是要独立核算的 这样的关系其实很复杂 我想请问 这样的关系存在的 2 个不相关但又脱不了干系的公司的账目怎么处理，其中的利害关系是否对于母公司存在风险。*大家帮忙想想。谢谢。

回答人：chenyiwei
对于母公司而言，出借资质的后果之一就是可能要承担被挂靠方在运作该子公司的过程中产生的风险、损失和债务等责任。另外，虽然名义上是全资子公司，但很可能事实上并不具有控制权，能否纳入合并范围也是一个比较难处理的问题。

回答人：chenyiwei
这种情况还是在于你自己对风险的把握。确认长期股权投资，符合法律形式，但不符合会计上的资产定义。如何处理，需结合该项目所处的具体环境综合分析权衡。